【裁判字號】    90,易,3530
【裁判日期】    901130
【裁判案由】    竊盜
【裁判全文】
臺灣板橋地方法院刑事判決                          九十年度易字第三五三號
    公  訴  人  臺灣板橋地方法院檢察署檢察官
    被      告  甲○○
右列被告因竊盜案件，經檢察官提起公訴（九十年度偵緝字第一一五八號），本院判
決如左：
    主  文
甲○○無罪。
    理  由
一、公訴意旨略以：被告甲○○意圖為自己不法之所有，於民國九十年六月十四日上
    午八時三十分許，在臺北縣泰山鄉○○路○段三四三號前，竊取乙○○所有車號
    ＥＤＫ—０三八之機車後，即據為己有；嗣甲○○於同年月二十三日下午二時許
    ，騎乘上開機車，行經同鄉○○路與明志路口，為警查獲，因認被告涉有刑法第
    三百二十條第一項之竊盜罪嫌等語。
二、本件公訴人認被告涉有刑法第三百二十條第一項之竊盜罪嫌，無非係以，被害人
    乙○○所有前開機車之失竊情節，業經被害人陳稱明確，復有車輛竊盜、車牌失
    竊資料個別查詢報表及被害人所立贓物認領保管單各一紙附卷可稽，並認被告本
    件經查獲之機車，果確如其所辯係向「土虱」所借得，則如被告所稱其並不知「
    土虱」之姓名、地址、電話等資料，被告何能將該車返還「土虱」之人？足見其
    所辯顯係事後卸責之詞，不足採信等情為其主要論據。訊據被告對其於前開時、
    地騎乘車號ＥＤＫ—０三八之機車為警查獲一情不諱，然堅詞否認有何竊盜犯行
    ，辯稱：該車確實非伊所竊，係「土虱」於九十年六月二十三日前往伊臺北縣泰
    山鄉○○路○段三一九號住處時借與伊騎用，伊借用該車後隨即遭警查獲等語。
三、按犯罪事實應依證據認定之，無證據不得推定其犯罪事實。刑事訴訟法第一百五
    十四條定有明文；次按認定犯罪事實須依證據，是否可信更須參酌各方面之情形
    ，尤不能以推測猜想之詞，以為科刑之基礎；復按認定犯罪事實所憑之證據，雖
    不以直接證據為限，然必須該證據對於待證事實確能供證明之資料，始堪採取。
    又認定犯罪事實應依證據，為刑事訴訟法所明定，故被告否認犯罪事實所持之辯
    解，縱屬不能成立，仍非有積極證據足以證明其犯罪行為，不能遽為有罪之認定
    。最高法院二十二年上字第九五八號、二十二年上字第三六三二號、三十年上字
    第一八三一號分別著有判例。
四、經查車號ＥＤＫ—０三八之機車係被害人乙○○所有，於九十年六月十四日八時
    許，在臺北縣泰山鄉○○路○段三四三號前失竊，該車經乙○○領回時，車身顏
    色已由紅色變更為綠色等情，業經乙○○指述在案，並有車輛竊盜、車牌失竊資
    料個別查詢報表及乙○○所立之贓物認領保管單各一紙附卷可稽，固可認定該車
    係屬贓車無疑。然被告辯稱係向「土虱」借得該車云云。縱難信實，惟被告既堅
    決否認行竊，復查無其他積極事證足以排除合理之懷疑，堪予確信該車為被告所
    竊無誤，參合其使用該車被查獲之事實，亦僅徵其收受使用該車，欠缺正當之權
    源，尚難排除其他不法取得之可能性，率爾論斷該車必為被告行竊所得。從而依
    前揭法條、判例及說明，本件應認不能證明被告確犯竊盜罪，即應為無罪之諭知
    ，以昭審慎。
五、另被告在未取得行車執照之前況下即向「土虱」借用該車，對該車來源亦交代不
    清等情（見臺灣板橋地方法院檢察署九十年度偵字第一０八九六號訊問筆錄第十
    四頁、九十年度偵緝字第一一五八號訊問筆錄第十六頁），是其是否明知贓車仍
    收受使用，涉有贓物罪嫌，因與檢察官起訴之竊盜罪嫌，基本社會事實不同，非
    起訴效力所及，本院不得併予審究，應由檢察官另行偵辦，附此敘明。
據上論斷，應依刑事訴訟法第三百零一條第一項，判決如主文。
本案經檢察官謝宗甫到庭執行職務。
中      華      民      國      九十      年      十一      月   三十   日
                                  臺灣板橋地方法院刑事第六庭
                                          審判長法官  張谷輔
                                                法官  蔡新毅
                                                法官  陳明偉
右正本證明與原本無異。
如不服本判決，應於判決送達後十日內，向本院提出上訴狀。
                                          書  記  官  呂妍旻
中      華      民      國      九十      年      十一      月   三十   日


司法院資訊處製作；財團法人民間司法改革基金會備份。
